【裁判字號】    90,毒抗,569
【裁判日期】    900816
【裁判案由】    聲請強制戒治
【裁判全文】
臺灣高等法院臺中分院刑事裁定                      九十年度毒抗字第五六九號
    抗  告  人
    即  被  告  甲○○
右列抗告人因聲請強制戒治案件，不服臺灣彰化地方法院中華民國九十年六月二十八
日裁定（九十年度毒聲字第二五七四號）提起抗告，本院裁定如左：
    主  文
抗告駁回。
    理  由
一、本件抗告意旨略以：被告於出獄後已痛改前非，徹底禁絕毒品，此次被告尿液中
    有安非他命陽性反應，係被告於八十九年十二月初因喉嚨痛，前往臺中市德化耳
    鼻喉科診所就醫，經該院開給一星期之西藥取回服用，被告病情即獲得改善，因
    此停止服用，八十九年十二月二十七日被告喉嚨又發生腫痛，被告乃取用前未服
    完之西藥所致云云。
二、原審法院檢察署檢察官聲請意旨略以：被告甲○○前因施用毒品案件，經臺灣臺
    北地方法院裁定觀察、勒戒後，認無繼續施用毒品之傾向，由臺灣臺北地方法院
    檢察署檢察官於民國八十七年八月二十七日，以八十七年度偵字一三三六二號不
    起訴處分書。復因施用毒品案件，經原審法院裁定觀察、勒戒後，認有繼續施用
    毒品之傾向，再為該院裁定送強制戒治，迄八十八年九月二十三日停止戒治中付
    保護管束期滿，嗣由臺灣彰化地方法院檢察署檢察官於八十八年十月二十九日，
    以八十八年戒毒偵字第一○二號為不起訴處分確定在案。惟被告又於八十九年十
    二月二十八日採集尿液送驗，結果呈甲基安非命陽性反應而查獲之事實，被告雖
    於警局中矢口否認，惟有長昕生活事業股份有限公司新東分公司所出具之濫用藥
    物尿液檢驗報告書附卷可稽，復有前開不起訴處分書一份、刑案資料查註紀錄表
    附卷可考，核被告係三犯毒品危害防制條例第十條之罪，爰依毒品危害防制條例
    第二十條第三項規定，聲請裁定令入戒治處所施以強制戒治等語。原審法院經核
    屬實，依毒品危害防制條例第二十條第三項但書，裁定被告令入戒治處所，施以
    強制戒治壹年。本院經核並無不合。被告雖以上開理由提起抗告，惟查依全民健
    康保險醫療辦法第三十五條規定，保險處方用藥，除偏遠地區，得視病情需要，
    給予最高七日份用量外，每次以不超過三日份用量為原則。被告住所在彰化，並
    非係偏遠地區，醫生應無違法開給七日份用量之理。且被告於前一抗告狀稱其係
    經醫生處方服藥，嗣於抗告理由狀則指係服用前次留下之藥物，前後所指亦矛盾
    不一。被告抗告意旨顯與事實不符。故本件抗告，並無理由，應予駁回。
三、據上論結，應依刑事訴訟法第四百十二條，裁定如主文。
中       華       民       國   九  十    年     八      月    十六     日
                                臺灣高等法院臺中分院刑事第十庭
                                      審判長法  官  林  照  明
                                            法  官  李  寶  堂
                                            法  官  蕭  廣  政
右正本證明與原本無異。
不得再抗告。
                                            書記官  黃  禎  祥
中       華       民       國   九  十    年     八      月    十六     日
                                                                        Ｋ


司法院資訊處製作；財團法人民間司法改革基金會備份。
